臺灣高等法院刑事判決
110年度上訴字第20號
上  訴  人  
即  被  告  葉春山


上列上訴人即被告因違反毒品危害防制條例案件，不服臺灣士林
地方法院109年度訴字第121號，中華民國109年11月18日第一審
判決（起訴案號：臺灣士林地方檢察署108年度毒偵字第2056號
），提起上訴，本院判決如下：
    主  文
上訴駁回。
    事實及理由
一、經本院審理結果，認第一審以上訴人即被告葉春山犯毒品危
    害防制條例第10條第1項、第2項之施用第一級、第二級毒品
    罪，分別判處有期徒刑8月、4月，並就施用第二級毒品罪刑
    部分諭知易科罰金之折算標準為新臺幣1000元折算1日，另
    宣告沒收銷燬扣案之第二級毒品甲基安非他命（驗餘淨重0.
    5588公克，含包裝袋1只）暨沒收扣案之吸食器1組，認事用
    法及量刑均無不當，應予維持，除引用第一審判決書記載之
    事實、證據及理由（如附件）外，並補充記載「被告於本院
    準備程序及審理時坦承有本案施用甲基安非他命之事實」為
    證據。
二、被告上訴意旨略以：員警當時出示之搜索票內容為違反槍砲
    彈藥刀械管制條例，被告主動向警告知並無槍械、彈藥，僅
    有少許安非他命及吸食器，用於止痛，因有嚴重糖尿病，雙
    腳疼痛，符合刑法第62條規定之自首要件。又全民健保基金
    會第四期曾刊登「只是喝個止咳藥水，卻被勒令戒毒？都是
    基因型與法院標準惹的禍」。被告於警詢時多次表達身體違
    和，適逢其母當日將動心臟手術，盼能致電問候，然警置之
    不理，被告因糖尿病引發腿部、眼部神經病變，在忍受腿部
    劇烈疼痛、擔憂及內心悲憤狀態下，誰能理智面對警詢？被
    告另又於民國109年8月26日為警再次搜索後，經檢察官為不
    起訴處分，被告實非藥物成癮份子，顯有戒斷決心云云。
三、惟查：　　
　㈠本案係員警接獲線報指稱被告有施用安非他命、持有槍彈等
    情事，遂向臺灣士林地方法院聲請核發搜索票獲准後，於10
    8年11月24日下午2時55分許持臺灣士林地方法院核發之搜索
    票，至被告位於臺北市○○區○○路0段00巷000號4樓之12住處
    執行搜索，起獲吸食器1組後，被告始向警坦承其當日有施
    用安非他命之行為，並將其所持有之甲基安非他命1包交付
    員警扣案等情，業據證人即查獲本案之員警王博正於本院審
    理時證述明確（見本院卷第132至134頁），並有臺灣士林地
    方法院108年度聲搜字第815號搜索票、搜索扣押筆錄、蒐證
    畫面在卷可稽（見毒偵字卷一第27至33、47至53頁），復經
    本院調取臺灣士林地方法院108年度聲搜字第815號案卷核閱
    屬實，足認員警至被告上址住處執行搜索前，即已知悉被告
    有本案施用第二級毒品犯嫌，復於執行搜索時，起獲屋內有
    毒品吸食器，而有確切之根據對被告施用第二級毒品為合理
    之懷疑，自堪認已發覺被告施用第二級毒品犯嫌，被告既未
    在本案施用第二級毒品犯罪為警發覺之前，向警告知此部分
    犯罪，難認符合自首之要件，自無適用刑法第62條前段規定
    減輕其刑之餘地。
　㈡原判決已於其理由欄敘明認定被告施用第一級毒品海洛因之
    事實所憑之證據及理由，對於被告所辯其因於採尿前服用處
    方藥及市售成藥而致驗尿結果呈嗎啡及可待因陽性反應乙節
    何以不足採信，併已敘明得心證之理由，核其證據之取捨、
    採證之方法俱無違背經驗法則及論理法則。至被告於警詢時
    有無獲准致電問候其母、斯時之身心狀態能否理智面對警詢
    等節，經核俱與本案施用第一級毒品犯罪事實之認定無涉。
    又被告所涉另案，縱經檢察官為不起訴處分，仍難據為本案
    有利於被告之認定。被告另援引全民健保基金會刊登之文章
    ，否認施用第一級毒品云云，無非係對原判決已說明事項及
    屬原審採證認事職權之適法行使，徒憑己見，仍執已經原審
    指駁而摒棄不採之辯解，重為事實上之爭辯，妄指原判決違
    誤，亦不足採。
　㈢綜上所述，被告上訴仍執前詞，否認施用第一級毒品，並指
    摘原判決關於施用第二級毒品部分量刑不當，請求就此部分
    從輕量刑云云，為無理由，應予駁回。　
據上論斷，應依刑事訴訟法第373條、第368條，判決如主文。
本案經檢察官滕治平到庭執行職務。
中　　華　　民　　國　　110 　年　　4 　　月　　29　　日
                  刑事第十六庭  審判長法　官  葉騰瑞
                                      法　官  廖紋妤
                                      法　官  陳芃宇
以上正本證明與原本無異。
施用第二級毒品罪不得上訴。
其餘如不服本判決，應於收受送達後20日內向本院提出上訴書狀
，其未敘述上訴之理由者並得於提起上訴後20日內向本院補提理
由書（均須按他造當事人之人數附繕本）「切勿逕送上級法院」
。
                                      書記官  蘇佳賢
中　　華　　民　　國　　110 　年　　4 　　月　　29　　日
附錄：本案論罪科刑法條全文
毒品危害防制條例第10條
施用第一級毒品者，處 6 月以上 5 年以下有期徒刑。
施用第二級毒品者，處 3 年以下有期徒刑。